【裁判字號】    98,易,3721
【裁判日期】    981231
【裁判案由】    故買贓物
【裁判全文】
臺灣臺中地方法院刑事判決              98年度易字第3721號
公  訴  人  臺灣臺中地方法院檢察署檢察官
被      告  丙○○
上列被告因故買贓物案件，經檢察官提起公訴（97年度偵字第22
284 號、98年度偵字第281 號），被告就被訴事實為有罪之陳述
，經本院告知簡式審判程序之旨，並聽取當事人之意見後，本院
合議庭裁定改以簡式審判程序審理，判決如下：
    主  文
丙○○犯故買贓物罪，處有期徒刑貳月，如易科罰金，以新臺幣
壹仟元折算壹日；又犯故買贓物罪，處有期徒刑貳月，如易科罰
金，以新臺幣壹仟元折算壹日。應執行有期徒刑參月，如易科罰
金，以新臺幣壹仟元折算壹日。
一、犯罪事實及證據名稱：
    除證據名稱增加被告於本院之自白外，餘均引用檢察官起訴
    書之記載（如附件）。
二、應適用之法條：
  (一)刑事訴訟法第273 條之1 第1 項、第299 條第1 項前段、第
    310 條之2 、第454 條第1 、2 項。
  (二)刑法第349 條第2 項、第41條第1 項前段、第51條第5 款。
  (三)刑法施行法第1 條之1。
三、本判決係依刑事訴訟法第310 條之2 、第454 條第1 項製作
    ，依法僅記載當事人欄、主文、犯罪事實、證據名稱以及應
    適用之法條，其中犯罪事實及證據名稱部分，準用同法第45
    4 條第2 項規定，逕引用起訴書之記載。
四、如不服本判決，應自判決送達之日起10日內，向本院提起上
    訴。
本案經檢察官甲○○到庭執行職務。
中    華    民    國    98    年    12    月    31    日
                  刑事第二庭    法  官  黃佩韻
以上正本證明與原本無異。
如不服本判決，應於收受判決後10日內向本院提出上訴書狀，並
應敘述具體理由。其未敘述上訴理由者，應於上訴期間屆滿後20
日內向本院補提理由書（均須按他造當事人之人數附繕本）「切
勿逕送上級法院」。告訴人或被害人如對本判決不服者，應具備
理由請求檢察官上訴，其上訴期間之計算係以檢察官收受判決正
本之日期為準。
                                書記官  林柏名
中    華    民    國    98    年    12    月    31    日
附錄論罪科刑法條
刑法第349條第2項：
搬運、寄藏、故買贓物或為牙保者，處5 年以下有期徒刑、拘役
或科或併科1 千元以下罰金。
附件：
臺灣臺中地方法院檢察署檢察官起訴書
                                     97年度偵字第22284號
                                       98年度偵字第281號
    被      告  丙○○  男  39歲（民國○○年○月○○日生）
                        住臺中市○○區○○路154巷52弄40
                          號
                        國民身分證統一編號：Ｚ000000000號
上列被告因贓物案件，業經偵查終結，認應提起公訴，茲將犯罪
事實及證據並所犯法條敘述如下：
    犯  罪  事  實
一、丙○○明知劉鴻儀（另行移轉管轄）以顯不相當代價之新臺
    幣（下同）3萬元所出售，並於民國97年8月中旬某時，在丙
    ○○位於臺中市○○區○○路154巷52弄40號住處，所交付
    之HONDA牌墨綠色自用小客車（下稱A車，該車屬林黃來葉所
    有，為丁○○所使用，車牌號碼為2B-3142號，引擎號碼為
    A4A18250號；係於97年5月22日上午6時30分，在彰化縣員林
    鎮○○路○段之員林公園旁發現失竊），來源不明，有可能
    為他人遭竊或遺失等非出於所有人本意而脫離持有之贓物，
    竟仍故買之，並將其前所購得HONDA牌墨綠色自用小客車（
    下稱C車，該車登記車主為丙○○之妹李曉敏，車牌號碼為
    JE-8092號）之車牌，懸掛在A車上使用。另於97年9月8日23
    時許，丙○○欲向劉鴻儀換車，而至彰化縣社頭鄉○○路
    165號旁之「祝爽魚池」找劉鴻儀時，丙○○已可預見劉鴻
    儀所交付之HONDA牌墨綠色自用小客車（下稱B車，該車屬乙
    ○○所有，車牌號碼為CE-2980號，引擎號碼為F22B0000000
    0號；係於97年9月3日16時許，在臺中縣大雅鄉○○路59號
    前失竊），應亦屬來源不明，有可能為他人遭竊或遺失等非
    出於所有人本意而脫離持有之贓物，竟仍以A車向劉鴻儀換
    得B車，並再度將C車之車牌，懸掛在B車上使用。後經警循
    線於97年9月10日16時45分許，在丙○○前開住處旁查獲。
二、案經臺中市警察局第一分局報告偵辦。
    證  據  並  所  犯  法  條
一、證據清單與待證事實
  ┌─┬──────┬────────────────────┐
  │編│證據名稱    │               待證事實                 │
  │號│            │                                        │
  ├─┼──────┼────────────────────┤
  │一│被告丙○○於│1、被告丙○○先於97年8月中旬，以3萬元之 │
  │  │97年9月11日 │   代價，在其住處，向綽號「阿俊」（即被 │
  │  │警詢時及97年│   告劉鴻儀）購得A車後，即發現該車係失竊│
  │  │9月11日、98 │   車輛，且車身有引擎號碼，卻仍於同年9月│
  │  │年9月21日偵 │   8日，又至彰化縣社頭鄉之「祝爽魚池」，│
  │  │查中之供述、│   向被告劉鴻儀換得B車。                │
  │  │自白。      │2、被告丙○○係以0000000000號行動電話門 │
  │  │            │   號與被告劉鴻儀使用之0000000000號行動 │
  │  │            │   電話門號，聯絡購車及換車事宜。       │
  │  │            │3、被告丙○○購得A車、B車後，即親自將其 │
  │  │            │   前所購得C車之車牌，懸掛到A、B車上。  │
  │  │            │4、被告丙○○知悉車輛應有行車執照，且被 │
  │  │            │   告劉鴻儀交付A、B車時，均未給行車執照 │
  │  │            │   ，亦未懸掛車牌。                     │
  │  │            │5、被告丙○○對被告劉鴻儀所從事之行業並 │
  │  │            │   不清楚，被告劉鴻儀亦未出示任何車輛權 │
  │  │            │   利來源證明，其卻仍向被告劉鴻儀購車。 │
  │  │            │→足證被告丙○○明知A、B車，均屬來源不明│
  │  │            │  ，有可能為他人遭竊或遺失等非出於所有人│
  │  │            │  本意而脫離持有之贓物，卻仍先故買A車後 │
  │  │            │  ，再換得B車。                         │
  ├─┼──────┼────────────────────┤
  │二│證人丁○○於│被告丙○○所購得之A車，係登記在伊母親林 │
  │  │97年5月22日 │黃來葉名下，並為伊使用，該車於97年5月22 │
  │  │警詢時、98年│日上午6時30分，在彰化縣員林鎮○○路○段之│
  │  │9月21日偵查 │員林公園旁發現失竊，後於97年9月15日尋獲 │
  │  │中之證述。  │，該車失竊時價值約8至10萬元。           │
  │  │            │→足證被告丙○○僅以顯不相當之3萬元價格 │
  │  │            │  購買失竊車輛，其應知該車之來源有疑。  │
  ├─┼──────┼────────────────────┤
  │三│證人乙○○於│本件警方所查獲為被告丙○○購得之B車，係 │
  │  │97年9月10日 │伊所有，並於97年9月3日16時許，在臺中縣大│
  │  │警詢時、98年│雅鄉○○路59號前失竊，該車失竊時價值約20│
  │  │9月21日偵查 │萬元。                                  │
  │  │中之證述。  │→足證被告丙○○僅以顯不相當之3萬元價格 │
  │  │            │  購買A車後，再換得B車，其應知該車之來源│
  │  │            │  有疑。                                │
  ├─┼──────┼────────────────────┤
  │四│證人李曉敏於│C車係被告丙○○所購買、使用，並登記在伊 │
  │  │97年9月10日 │名下。                                  │
  │  │警詢時之證述│→被告丙○○懸掛在A、B車上之C車車牌，為 │
  │  │            │  其所有。                              │
  ├─┼──────┼────────────────────┤
  │五│證人即查獲員│警方於97年9月1日、9月10日分別前往被告李 │
  │  │警劉宜協、陳│俊璟住處外勘查及查獲本件時，停放在該處之│
  │  │嘉弘於98年9 │車輛，並非同一輛車，且查獲之B車，在車內 │
  │  │月21日偵查中│中央扶手置物箱處，發現置放有扣案已遭破壞│
  │  │之證述。    │之汽車電門鎖。                          │
  │  │            │→足見被告有故買贓物之行為、認識及故意。│
  ├─┼──────┼────────────────────┤
  │六│失車-唯讀案 │A車之車主為林黃來葉，車牌號碼為2B-3142號│
  │  │件基本資料、│，引擎號碼為A4A18250號；B車之車主為證人 │
  │  │車輛查詢-基 │乙○○，車牌號碼為CE-2980號，引擎號碼為 │
  │  │本資料詳細畫│F22B0-0000000號；A車及B車均為失竊車輛；C│
  │  │面、贓物認領│車之車主為證人李曉敏，車牌號碼為JE-8092 │
  │  │保管單等。  │號，引擎號碼為AA-AH05745號。            │
  │  │            │→A、B車均為失竊車輛。                  │
  ├─┼──────┼────────────────────┤
  │七│0000000000號│該兩支行動電話門號，確實自97年8月10日起 │
  │  │與0000000000│至9月10日止，有相當密集，且高達184次之聯│
  │  │號行動電話門│絡情形。                                │
  │  │號之通聯紀錄│→足見被告丙○○應有向被告劉鴻儀聯絡、購│
  │  │。          │  買及更換A、B車之情。                  │
  ├─┼──────┼────────────────────┤
  │八│警卷內所附警│1、97年9月1日停放在被告丙○○住處外之車 │
  │  │方分別於97年│   輛，係被告丙○○所購得之A車。        │
  │  │9月1日及10日│2、97年9月10日停放在被告丙○○住處外之車│
  │  │，前往被告李│   輛，係被告丙○○所換得之B車。        │
  │  │俊璟住處外勘│3、A車及B車在外觀上，因有無天線底座、廠 │
  │  │查及查獲時所│   牌徽章、車窗外引擎號碼標章等之不同， │
  │  │拍攝之車內外│   而顯非同一輛車。                     │
  │  │照片共20張。│4、97年9月10日警方查獲時，在B車之中央扶 │
  │  │            │   手置物箱此一顯而易見處，置放有已遭破 │
  │  │            │   壞之汽車電門鎖                       │
  │  │            │→足證被告有故買贓物之行為、認識及故意。│
  ├─┼──────┼────────────────────┤
  │九│扣案已遭破壞│警方查獲時，B車車內置放有左列扣案物品， │
  │  │之汽車電門鎖│被告丙○○於進入車內時，即應可看見，而當│
  │  │1組。       │知該車之來源，顯非合法正當。            │
  │  │            │→足證被告有故買贓物之認識及故意。      │
  └─┴──────┴────────────────────┘
二、核被告丙○○所為，均係犯刑法第349條第2項之故買贓物罪
    嫌。又被告先後分別所為2次故買贓物犯行，應係各別起意
    ，請予分論併罰。
三、至報告意旨認被告丙○○係涉嫌竊取A、B車，而涉犯竊盜罪
    嫌。惟遍查卷證並無任何積極證據足資證明被告丙○○確有
    竊盜或參與共為竊盜之行為，復為被告丙○○所否認。是其
    所涉竊盜罪嫌尚有不足，併此敘明。
四、依刑事訴訟法第251條第1項提起公訴。
    此  致
臺灣臺中地方法院
中    華    民    國    98    年    10    月    27    日
                              檢  察  官  黃嘉生
本件正本證明與原本無異
中    華    民    國    98    年    11    月    4     日
                              書  記  官  高淑滿
附錄所犯法條
刑法第349條第2項
收受贓物者，處 3 年以下有期徒刑、拘役或 5 百元以下罰金。
搬運、寄藏、故買贓物或為牙保者，處 5 年以下有期徒刑、拘
役或科或併科 1 千元以下罰金。
因贓物變得之財物，以贓物論。

司法院資訊處製作；財團法人民間司法改革基金會備份。
